【裁判字號】    97,審訴,643
【裁判日期】    971031
【裁判案由】    清償借款
【裁判全文】
臺灣臺北地方法院民事判決             97年度審訴字第643號
原      告  萬泰商業銀行股份有限公司
法定代理人  甲○○
訴訟代理人  丙○○
被      告  大民報關有限公司
兼法定代理
人          丁○○
被      告  乙○○
上列當事人間請求清償借款事件，本院於民國97年10月27日言詞
辯論終結，判決如下：
    主  文
被告應連帶給付原告新臺幣玖拾壹萬陸仟捌佰壹拾陸元，及自如
附表一所示之利息、違約金。
訴訟費用新臺幣壹萬零貳拾元由被告連帶負擔。
本判決於原告以新臺幣拾壹萬元供擔保後，得假執行。
    事實及理由
甲、程序方面：按當事人得以合意定第一審管轄法院。但以關於
    由一定法律關係而生之訴訟為限。前項合意，應以文書證之
    ，民事訴訟法第24條定有明文。本件依兩造所定授信約定書
    第12條，合意以本院為管轄第一審法院，故本院就本件清償
    借款之訴自有管轄權。
乙、實體方面
  一、原告起訴主張：被告大民報關有限公司（下稱大民公司）
      於民國94年4月11日邀同其餘被告為連帶保證人簽訂借據
      並向原告借款新臺幣（下同）3,000,000元，約定借款期
      間自94年4月12日起至97年4月12日止，利息按年息7.75 %
      固定計算，自借款日起，以一個月為一期，分36期依年金
      法平均攤還本息，倘逾期償付本息，即喪失期限利益，其
      債務視為全部到期，除仍按約定利率支付遲延利息外，並
      按借款餘額自應償付之日起，逾期在6個月以內部分，按
      上開約定利率10%，逾期超過6個月部分，按上開約定利率
      20%加付違約金。兩造嗣於95年7月28日簽訂借據條款變更
      契約，約定借款期間修正為自94年4月12日起至99 年4月
      12日止。詎被告大民公司自97年6月12日起即未再付款，
      依約其債務已視為全部到期，尚有916,816元及按上開約
      定利率計算之利息、違約金迄未清償。為此依消費借貸契
      約及連帶保證之法律關係提起本訴，請求被告負清償責任
      ，爰聲明如主文第一項所示，並願供擔保請准宣告假執行
      等情。
  二、被告則以：對原告請求金額沒有意見，惟希望能夠減少還
      款金額及分期等語。
  三、經查，原告主張上開事實，業據其提出與所述相符之借據
      、授信約定書等影本為證，且為被告所不爭執，應堪信為
      真實。被告雖到庭陳稱希望原告准許分期攤還等語，惟未
      據原告同意，自難准許。從而，原告依消費借貸契約及連
      帶保證之法律關係請求被告連帶給付如主文第一項所示之
      金額、利息、違約金，為有理由，應予准許。
  四、原告陳明願供擔保以代釋明聲請宣告假執行，核無不合，
      ，爰酌定相當擔保金額准許之。
  五、訴訟費用擔保之依據：民事訴訟法第85條第2項。
中    華    民    國    97    年    10    月    31    日
                  民事第六庭    法  官  張松鈞
以上正本係照原本作成。
如對本判決上訴，須於判決送達後20日內向本院提出上訴狀。
中    華    民    國    97    年    10    月    31    日
                                書記官  賴敏慧


司法院資訊處製作；財團法人民間司法改革基金會備份。
